最高法院刑事判決　　　　　　九十六年度台上字第一九八六號
上　訴　人　甲○○
上列上訴人因違反毒品危害防制條例案件，不服台灣高等法院中
華民國九十六年一月十六日第二審判決（九十五年度上訴字第四
二八九號；起訴案號：台灣桃園地方法院檢察署九十五年度偵字
第一四六九一號），提起上訴，本院判決如下：
    主  文
上訴駁回。
    理  由
按刑事訴訟法第三百七十七條規定：上訴於第三審法院，非以判
決違背法令為理由，不得為之。是提起第三審上訴，應以原判決
違背法令為理由，係屬法定要件；如上訴理由狀並未依據卷內訴
訟資料具體指摘原判決不適用何種法則或如何適用不當，或所指
摘原判決違法情事，顯與法律規定得為第三審上訴理由之違法情
形不相適合時，均應認其上訴為違背法律上之程式，予以駁回。
本件原判決依憑上訴人甲○○於第一、二審之供詞，及旅客入出
境紀錄查詢資料、上訴人之中華民國護照、台北關稅局扣押貨物
收據、扣押物品照片、扣押物品清單、法務部調查局調科壹字第
０八００一一五五六號鑑定通知書、同局民國九十五年十月三日
調科壹字第０九五００四五六八五０號函、內政部警政署航空警
察局九十五年九月二十一日航警刑字第０九五００二六六一三號
函、行政院衛生署管制藥品管理局九十三年十月一日管檢字第０
九三０００九三五三號函、記載第一審於九十五年十月五日勘驗
扣案運動鞋結果之審判筆錄等證據資料，認定上訴人有原判決事
實欄所載之犯行，因而維持第一審依想像競合犯之規定，從一重
論處上訴人共同運輸第一級毒品罪，並適用刑法第五十九條，處
上訴人有期徒刑十五年四月之科刑判決，駁回上訴人在第二審之
上訴，已敘述其所憑之證據及認定之理由。並說明上訴人雖供稱
自稱「何宏忠」之人出售其毒品，然上訴人既自承不知「何宏忠
」之年籍、住所，且該毒梟迄未查獲，與毒品危害防制條例第十
七條減輕其刑之要件不合。所為合法之事實認定，俱有卷內證據
資料足憑，從形式上觀察，原判決並無違法之情形存在。上訴意
旨雖以：上訴人於第一審已供出毒品之上游貨主，於原審再指明
與該貨主搭乘同班機於九十五年七月八日下午七時三十分返台，
途中曾親見「何宏忠」所持之護照，該貨主真實姓名確為何宏忠
無誤，原審未予調查，自有應於審判期日調查之證據而未予調查
之違法云云。經查，關於上訴人如何取得本件第一級毒品海洛因
一節，其於第一審僅供稱向「羅ＳＩＲ」購買，並陳稱「確實是
該緬甸人將運動鞋拿回去，後來再拿到飯店給我，再陪我一同去
機場」等語（第一審卷第二八、二九、五五頁），始終未具體指
明向何人購買毒品。上訴意旨指其在第一審已供出毒品之上游云
云，核非依據卷內訴訟資料所為適法之指摘。至上訴人於原審雖
供稱「我要講出將東西給我的人，那個人現在在台灣，他是緬甸
華僑。」然同時又稱「（他的名字？住址？）何宏忠。住址不知
道」、「（年齡？出生年月日？）都不知道」、「（你都不知該
人的地址、年籍資料等，警方如何破獲？）他跟我坐同一班的飛
機回來，是否可以抓到」云云（原審卷第四四頁反面），亦未具
體指出其如何確實知悉該人姓名為「何宏忠」之緣由。原審因上
訴人所述販賣海洛因者之姓名前後不一，復以上訴人表明不知該
人年籍資料，認定該販賣毒品者隨意化名，要屬事實審法院認定
事實職權之適法行使，與經驗法則亦屬無違。再上訴人於原審經
審判長詢以尚有何證據請求調查後，皆答稱「沒有」（原審卷第
四四頁反面、第四五、四六頁）。則原審未調查上訴人入境班機
旅客有無「何宏忠」其人，自無應於審判期日調查之證據而未予
調查之違法。上訴意旨就原判決已說明之事項，徒以自己之說詞
，泛指原判決為違法，自非適法之第三審上訴理由。衡以上述之
說明，應認其上訴違背法律上之程式，予以駁回。
據上論結，應依刑事訴訟法第三百九十五條前段，判決如主文。
中　　華　　民　　國　九十六　年　  四 　 月 　十三 　日
                      最高法院刑事第九庭
                          審判長法官  洪　清　江
                                法官  石　木　欽
                                法官  李　伯　道
                                法官  林　勤　純
                                法官  陳　晴　教
      本件正本證明與原本無異
                                      書  記  官
中　　華　　民　　國　九十六　年　　四　　月　 十八　 日
                                                     m
